【裁判字號】    91,交聲,114
【裁判日期】    920227
【裁判案由】    違反道路交通管理處罰條例聲明異議
【裁判全文】
台灣新竹地方法院交通事件裁定                    九十一年度交聲字第一一四號
    移
    異  議  人  甲○○
右列受處分人因違反道路交通管理處罰條例案件，對於交通部公路總局新竹區監理所
於中華民國九十一年七月十日所為之裁決（原處分：竹監自字第駕裁五○－Ｅ000
00000號），聲明異議，本院裁定如左：
    主  文
異議駁回。
    理  由
一、原裁決理由略以：聲明異議人即受處分人甲○○於民國九十一年二月十六日二十
    時三十九分許，駕駛３Ｈ－二○六○號自小客車，在新竹市台一線八三點五公里
    處，為新竹市警察局交通隊逕行舉發「駕駛人行車速度，超過規定之最高時速二
    十公里以上」，異議人收受違規通知單後，不服處罰，向新竹市政府提起訴願，
    並經新竹市政府訴願決定審議委員會決定以「訴願不受理」，異議人復向移送機
    關遞送訴願書，經移送機關於九十一年七月十一日九一竹監自字第九一○九三八
    三號函檢送本件裁決書，依道路交通管理處罰條例第四十條第一項之規定，裁處
    罰鍰新台幣（下同）一千九百元，並依同條例第六十三條第一項記違規點數一點
    ，異議人於九十一年七月十五日收受裁決書後，不服裁決，並具狀聲明異議。
二、聲明異議意旨略以：聲明異議人於九十一年二月十六日二十時三十九分許，駕駛
    ３Ｈ－二○六○號自小客車，行經新竹市台一線八三點五公里處，因當時正值夜
    間，取締單位所架設之限速標示並不明顯，致異議人無法得知限速，又該地僅設
    置測速照相，而未設置「前有測速照相之警告標示」，明顯違反行政行為所應有
    之明確性原則、誠信原則及行政自我拘束原則等語。
三、按駕駛人駕駛汽車，應遵守道路交通標誌、標線、號誌之指示，並服從執行交通
    勤務之警察或依法令執行指揮交通及交通稽查任務人員之指揮。次按，行車速度
    ，依標誌或標線之規定，無標誌或標線者，應依左列規定：一在市區道路，時速
    不得超過五○公里，在郊外道路時速不得超過六○公里。但在未劃設車道線或行
    車分向線之道路，市區時速不得超過三○公里，郊外時速不得超過四○公里，道
    路交通安全規則第九十條、第九十三條第一項第一款分別定有明文。又按，汽車
    駕駛人，行車速度，超過規定之最高時速，或低於規定之最低時速，或裝用測速
    雷達感應器者，處新臺幣一千二百元以上二千四百元以下罰鍰，道路交通管理處
    罰條例第四十條第一項亦定有明文。查本件異議人於上揭時、地駕駛上開車輛違
    規超速之事實，為異議人所不否認，並有卷附之新竹市警察局舉發違反道路交通
    管理事件通知單、交通部公路總局新竹區○○○○○道路交通管理事件裁決書各
    一件暨相片二紙足參，異議人雖以前揭情詞置辯，惟無論於市區○○○道路，均
    有該路段之行車速限規定，此乃汽車駕駛人無法諉為不知之事實，況前揭規定，
    於汽車駕駛人應考駕駛執照當時應已知悉、瞭解，故縱異議人無法確知本件其所
    行車路段之限速為何，但依異議人當時在市區道路行駛之車速竟高達時速八十五
    公里乙情觀之，異議人亦當明白其車速已明顯超過法律規定之限速甚多；又異議
    人辯稱該路段未設置前有測速照相警告標誌云云，按一般人均應有守法之觀念，
    並時時力行守法，判斷違法與否，不因有無設置警告標誌而異，若僅在見有警告
    標誌之時地，僅被動地遵循法律，此心態不僅投機且因循苟且，異議人竟以此為
    異議理由，殊不可採。是本件聲明異議人之異議顯無理由，應予駁回。
四、據上論斷，應依道路交通案件處理辦法第十九條，裁定如主文。
中      華      民      國      九十二    年    二    月    二十七      日
                                  臺灣新竹地方法院交通法庭
                                      法  官   魏  瑞  紅
右正本證明與原本無異。
如不服本裁定，應於裁定送達後五日內向本院提出抗告狀。
                                      書記官   陳  凰  榆
中      華      民      國      九十二    年    二    月    二十七      日


司法院資訊處製作；財團法人民間司法改革基金會備份。
